Inventaris van de archieven van de Commissie voor de Zuivering van het Radio-omroeppersoneel, Radio-omroep Herrijzend Nederland, Stichting Radio-Nederland in de overgangstijd en de Regeringscommissaris voor het Radiowezen, 1945-1957
Nationaal Archief, Den Haag
- Commissie voor de Zuivering van het Radio-Omroeppersoneel
  - Stukken betreffende de zuivering van het personeel van de radio-omroep, (individuele gevallen, alfabetisch geordend), 1945-1957; 1-1737
    - Naam: Zee-Toet, C.J. van der Geb.datum: 22-07-1898, 1717
    - Naam: Zeegers, J. Geb.datum: 16-04-1915, 1718
    - Geb.datum: 31-03-1920, 1719
    - Naam: Zelm, C.J. van Geb.datum: 01-04-1908, 1720
    - Geb.datum: 11-07-1928, 1721
    - Naam: Zilverberg, S. Geb.datum: 24-05-1901, 1722
    - Naam: Zoetmulder, J.H. Geb.datum: 15-03-1915, 1723
    - Naam: Zomer, H. Geb.datum: 15-10-1908, 1724
    - Naam: Zonsveld, H.W. Geb.datum: 28-07-1914, 1725
    - Geb.datum: 20-01-1922, 1726
    - Naam: Zwaal, J. Geb.datum: 23-08-1876, 1727
    - Naam: Zwager, P. Geb.datum: 18-09-1895, 1728
    - Naam: Zwalje, E.S. Geb.datum: 21-09-1914, 1729
    - Geb.datum: 20-11-1923, 1730
    - Naam: Zwan, A.L. van der Geb.datum: 20-04-1912, 1731
    - Naam: Zwan-Krijger, M.J. van der Geb.datum: 09-05-1897, 1732
    - Naam: Zweeden, W.G.A. van Geb.datum: 14-11-1914, 1733
    - Naam: Zweesaardt, F.M. Geb.datum: 08-09-1907, 1734
    - Naam: Zweverink, E.Z. Geb.datum: 08-06-1903, 1735
    - Naam: Zwiers, M. Geb.datum: 18-09-1912, 1736
    - Geb.datum: -, 1737
  - Correspondentie met de Commissie voor den Radio-Omroep, 1945.; 1738; 1 omslag
  - Ingevulde vragenlijsten van verzoekers om zuivering, met geleidebrieven, alfabetisch geordend op verzoeker, 1945.; 1739; 1 pak
  - Stukken betreffende de behandeling van verzoeken om zuivering van administratief en technisch personeel, 1945.; 1740; 1 omslag
  - Stukken betreffende de inontvangstneming van dossiers van Bureaus Zuivering en Documentatie van het Militair Gezag, 1945.; 1741; 1 omslag
  - Stukken betreffende de status en bevoegdheden van de commissie, 1945.; 1742; 1 omslag
  - Stukken betreffende de zuivering van het Omroep Symphonie Orkest, 1945.; 1743; 1 omslag
  - Stukken betreffende het overleg met de Organisatie van Omroeppersoneel inzake de zuivering van een bestuurslid van de personeelsvereniging van De Nederlandsche Omroep, 1945.; 1744; 1 omslag
  - Lijsten van te zuiveren en gezuiverde personen, 1945-1946.; 1745; 1 omslag
  - Notulen van commissievergaderingen, 1945-1946.; 1746-1752; 2 pakken, 4 omslagen en 1 stuk
    - Hoofdcommissie 1945, 1746; pak
    - Plenaire Commissie 1945-1946, 1747
    - Administratieve Commissie, (Commissie-Hiltermann) 1945-1946, 1748; pak
    - Artistieke Commissie, (Commissie-Roelse) 1945-1946, 1749
    - Technische en Administratieve Commissie, (Commissie-Sträter) 1945, 1750; stuk
    - Technische Commissie, (Commissie-Sträter/Koffyberg) 1945-1946, 1751
    - Revisiecommissie 1946-1947, 1752
  - Registers betreffende beslissingen van in de commissies behandelde zuiveringszaken, 1945-1946.; 1753-1754; 2 delen
    - Besluitregister, geordend op volgnummer van zaak 1945-1946, 1753
    - Klapper op het besluitregister, geordend op verzoeker 1945-1946, 1754
  - Stukken betreffende de totstandkoming van de uitspraak van geen bezwaar tegen de wederindiensttreding van de vroegere chef van de Afdeling Lichte Muziek en Kleinkunst van De Nederlandsche Omroep J. den Daas, 1945-1946.; 1755; 1 omslag
  - Standaardbrieven en formulieren, 1945-1947.; 1756; 1 omslag
  - Stukken betreffende de zuivering van het Omroep Opera/Operette Koor, 1945-1947.; 1757; 1 omslag
  - Stukken betreffende de behandeling van verzoeken van de Nederlandsche Toonkunstenaarsbond om collectieve revisie voor zijn leden, 1946.; 1758; 1 omslag
  - Stukken betreffende het aanbieden door de Revisiecommissie aan de Stichting Radio Nederland van dossiers van door de commissie behandelde zaken, 1946-1947.; 1759; 1 omslag
  - Publicaties en verslag van de werkzaamheden van de commissie en de Revisiecommissie, 1946-1948.; 1760; 1 omslag
- Radio-Omroep Herrijzend Nederland
  - Stukken betreffende de zuivering van het personeel van de Radio-Omroep Herrijzend Nederland, 1945-1946.; 1761; 1 pak
- Stichting Radio-Nederland in den Overgangstijd (Radio-Nederland)
  - Ingekomen en minuten van uitgaande stukken betreffende de zuivering van omroeppersoneel, 1945-1947.; 1762; 1 omslag
  - Stukken betreffende de kennisneming van uitspraken van de Commissie voor de Zuivering van het Radio-Omroeppersoneel en de Revisiecommissie inzake 'personen zonder dossier', 1945-1947.; 1763; 1 omslag
  - Stukken betreffende het aanhouden door het dagelijks bestuur van een personeelsstop bij de Technische Dienst van de stichting, 1946.; 1764; 1 omslag
- Regeringscommissaris voor het Radiowezen
  - Stukken betreffende de verlening van rechtsherstel aan leden van De Nederlandsche Omroep en omroepverenigingen die om principiële redenen en vanwege bezettingsmaatregelen schade wegens loonderving hebben geleden, 1946-1956.; 1765; 1 omslag
  - Stukken betreffende de schadeloosstelling van diverse personen, 1947-1957.; 1766; 1 omslag